臺灣高等法院臺中分院刑事判決　　　　　　　　　　　九十一年度上易字第三八號
　　上　訴　人　臺灣彰化地方法院檢察署檢察官
　　被　　　告　甲○○
右上訴人因被告贓物案件，不服台灣彰化地方法院九十年度易字第八七四號，中華民
國九十年九月十一日第一審判決（起訴案號：台灣彰化地方法院檢察署八十九年度偵
字第七０九六號、九十年度偵緝字第二七號），提起上訴，本院判決如左：
    主      文
原判決撤銷。
甲○○收受贓物，累犯，處有期徒刑陸月。如易科罰金，以參佰元折算壹日。
    事      實
一、甲○○曾因違反槍砲彈藥刀械管制條例案件，經即灣台中地方法院判處有期徒刑
    六月確定，於八十四年九月四日執行完畢。又於八十九年八月三十日，在彰化縣
    員林鎮○○路路邊，明知不詳姓名綽號「楊仔」之友人所交付「付款人彰化縣二
    林鎮農會、發票人丁○○、發票日八十九年八月二十九日、面額新台幣（以下同
    ）十萬元、票號ＦＡ0000000號」之支票一紙係來路不明之贓物（為戊○○於八十九年八月二十七日上午五時三十分，在彰化縣二林鎮○○路○段遭人搶
    走），竟予收受。嗣於同年月三十一日晚十九時許，持上開支票至彰化縣永靖鄉
    ○○路二六六號丙○○住處，委請丙○○代為調現。丙○○明知該支票為贓物（
    業經原審依收受贓物罪判處有期徒刑六月確定），仍予收受，並於八十九年九月
    一日，在彰化縣溪湖鎮○○路○段四八四號，交由不知情之陳玉華至彰化縣二林
    郵局委託二林郵局為付款之提示，該支票因存款不足遭退票。
二、案經彰化縣警察局二林分局報請台灣彰化地方法院檢察署偵查起訴。
    理      由
一、被告甲○○固承認上開支票係綽號「楊存」之友人所交付，但矢口否認知悉該支
    票係贓物云云。
二、惟查：（一）上開「付款人彰化縣二林鎮農會、發票人丁○○、發票日八十九年
    八月二十九日、面額新台幣（以下同）十萬元、票號ＦＡ0000000號」之
    支票一紙係證人戊○○於八十九年八月二十七日上午五時三十分，在彰化縣二林
    鎮○○路○段遭人搶走乙情，業據證人戊○○、丁○○證述明確，足認上開支票
    為贓物。（二）被告於收受上開支票後，即交由丙○○調現，並允予好處，亦據
    證人丙○○於警訊時及檢察官訊問時證述稱「甲○○說該支票兌現後，多少會給
    我一點錢使用。」（見警訊卷第十二頁反面）「他（即甲○○）說如領得錢的話
    ，要一點錢給我。」（見八十九年度偵字第七０九六號卷第三八頁正面）且丙○○於檢察官訊問時亦證稱：「：：：我才打電話給甲○○問為何將搶來的支票交
    給我，他說他知道該支票是搶來的，但他說他會幫我解決。」（見上開偵查卷宗
    第三十九頁）足認甲○○於收受時知悉該支票為贓物。（三）上開支票係由丙○○交付陳玉華至二林郵局委託二林郵局提示，亦經由丙○○、陳玉華證述明確，
    並有該支票影本、退票理由單影本附卷可憑。（四）證人戊○○、謝雅琳（即謝
    秋燕）於本院調查時，均證稱：無法確認被告甲○○係行搶之歹徒，自不能以被
    告持有贓物，即認被告是行搶之人。綜上各證，被告收受贓物之犯行，事證明確
    ，可以認定。
三、被告明知上開支票為贓物，竟予收受，核犯刑法第三百四十九條第一項之收受贓
    物罪。被告曾因違反槍砲彈藥刀械管制條例案件，經台灣台中地方法院判處有期
    徒刑六月確定，於八十四年九月四日執行完畢，此有台灣高等法院被告全國前案
    紀錄表可憑。被告於五年再犯本件之罪，為累犯，應依法加重其刑。原審判決以
    被告先後供述有明顯之歧異，認被告之自白不實；且同案被告丙○○證稱：被告
    曾告知上開支票係劫來等語，因認被告未犯收受贓物罪，而為無罪之諭知，認事
    用法尚有未洽。檢察官上訴意旨略以：被告先後供述不一，不能因認涉犯強盜罪
    嫌；共同被告丙○○之證稱：被告告稱上開支票係劫來，並未證稱係被告劫來，
    亦無法證明被告強盜取得該支票；被害人亦無法指認被告係行強之人，應以收受
    贓物罪之證據明確，指摘原審判決認定事實、適用法律有違法之之處，其上訴為
    有理由。應由本院將原審判決撤銷自為判決。爰審酌被告犯罪之動機、目的、手
    段，犯罪時所受之刺激及其品性、生活狀況、智識程度、犯罪所生之損害，及犯
    罪後態度等一情狀，量處有期徒刑六月。刑法第四十一條已修正為犯最重本刑為
    五年以下有期徒刑以下之刑之罪，而受六個月以下有期徒刑或拘役之宣告，因身
    體、教育、職業、家庭之關係或其他正當事由，執行顯有困難者，得易科罰金。
    並規定於第四十一條第一項前段，於九十年一月十日經總統公布施行。本件犯罪
    在公布施行前，依刑法第二條第一項前段之規定，應適用修正後之裁判時之刑法
    第四十一條第一項前段，諭知易科罰金之折算標準。
四、被告經合法傳喚，無正當理由不到庭，爰不待其陳述逕行判決。
五、據上論斷，應依刑事訴訟法第三百七十一條、第三百六十九條第一項前段、第三
    百六十四條、第二百九十九條第一項前段，刑法第三百四十九條第一項、第四十
    七條、第二條第一項前段、修正後刑法第四十一條第一項前段，罰金罰鍰提高標
    準條例第一條前段、第二條，判決如主文。
本案經檢察官乙○○到庭執行職務。
中      華      民      國　    九十一     年     二      月   二十七 　日
                                臺灣高等法院臺中分院刑事第九庭
                                      審判長法　官　陳　筱　珮
                                      　　　法  官  康  應  龍
                                      　　　法  官  趙  春  碧
右正本證明與原本無異。
不得上訴。
　　　　　　　　　　　　　　　　　　　　　　書記官  陳　文　琴
中      華      民      國　    九十一     年     三      月     一 　　日
                                Ｒ
